臺灣高等法院民事裁定
                                    109年度重上字第559號
上  訴  人  連尚嘉  
            連肇宏  
            簡淑紫  
上列上訴人因與被上訴人連偉宏間請求塗銷所有權移轉登記等事
件，對於中華民國110年3月9日本院109年度重上字第559號判決
，提起上訴，本院裁定如下： 
　　主　文
上訴人應於收受本裁定正本七日內，補正委任律師或具律師資格
之關係人為訴訟代理人之委任狀，並補繳第三審裁判費新臺幣壹
拾萬陸仟柒佰捌拾陸元。
　　理　由
一、按對於第二審判決上訴，上訴人應委任律師為訴訟代理人。
    但上訴人或其法定代理人具有律師資格者，不在此限。上訴
    人之配偶、三親等內之血親、二親等內之姻親，或上訴人為
    法人、中央或地方機關時，其所屬專任人員具有律師資格並
    經法院認為適當者，亦得為第三審訴訟代理人。第1項但書
    及第2項情形，應於提起上訴或委任時釋明之。上訴人未依
    第1項、第2項規定委任訴訟代理人，或雖依第2項委任，法
    院認為不適當者，第二審法院應定期先命補正。逾期未補正
    亦未依第466條之2為聲請者，第二審法院應以上訴不合法裁
    定駁回之，民事訴訟法第466條之1定有明文。又依民事訴訟
    法第481條準用同法第442條第2項規定，上訴不合程式或有
    其他不合法之情形而可以補正者，原審法院應定期間命其補
    正，如不於期間內補正，應以裁定駁回之。
二、次按計算上訴利益，準用關於計算訴訟標的價額之規定，為
    民事訴訟法第466條第4項所明定。又核定訴訟標的之價額，
    以起訴時之交易價額為準；以一訴主張數項標的者，其價額
    合併計算之；以一訴附帶請求其孳息、損害賠償、違約金或
    費用者，不併算其價額，同法第77條之1第2項、第77條之2
    分別定有明文。所謂以一訴附帶請求，指凡是附帶請求與主
    位請求間有主從、依附或牽連關係者，即有該條項規定之適
    用（最高法院101年度台簡抗字第9號裁定參照）。
三、查上訴人於民國110年4月7日對本院109年度重上字第559號
    判決，提起第三審上訴，請求廢棄前開判決對其等不利之部
    分，即：①連尚嘉應塗銷訟爭房地之所有權移轉登記；②上訴
    人應騰空遷讓返還訟爭房屋；③連尚嘉應給付被上訴人1,329
    ,254元本息；④上訴人應給付被上訴人32,450元本息；⑤上訴
    人應自108年2月起至返還訟爭房屋之日止，按月給付2,464
    元。就前開③、④、⑤部分為主位請求之附帶請求，不併算其
    價額，是上訴人之上訴利益應依訟爭房地起訴時之交易價額
    新台幣（下同）7,080,021元計算（見原審卷㈡第19-21頁補
    費裁定）。而上訴人未依上開規定提出委任律師或具律師資
    格之關係人為訴訟代理人之委任狀，且未依其上訴之訴訟標
    的價額，繳納第三審裁判費106,786元。茲命上訴人於收受
    本裁定正本送達7日內補正律師或具律師資格關係人之委任
    狀及補繳裁判費，逾期未補正，即駁回其上訴。
四、爰裁定如主文。
中　　華　　民　　國　　110 　年　　4 　　月　　8 　　日
                  民事第十一庭  
                      審判長法  官  李慈惠
                            法  官  趙雪瑛
                            法  官  陳婷玉
正本係照原本作成。
核定訴訟標的價額部分，如不服裁定得於收受送達後10日內向本
院提出抗告狀，並繳納抗告費新臺幣1千元。
其餘部分不得抗告。
中　　華　　民　　國　　110 　年　　4 　　月　　9 　　日

　　　　　　　　　　　　　  書 記 官  張永中